【裁判字號】    97,交聲,387
【裁判日期】    970324
【裁判案由】    違反道路交通管理處罰條例聲明異議
【裁判全文】
臺灣臺北地方法院交通事件裁定         97年度交聲字第387號
原處分機關  臺北市交通事件裁決所
異  議  人
即受處分人  甲○○
上列受處分人因違反道路交通管理處罰條例案件，對於臺北市交
通事件裁決所中華民國97年2月12日所為之處分（原處分案號：
北市裁二字第裁22-1AB893188號及2-1AB897518號），聲明異議
，本院裁定如下：
    主  文
異議均駁回。
    理  由
一、原處分機關處分意旨略以: 異議人即受處分人甲○○於民國
    96年11月20日11時59分許、96年11月22日13時16分許，將其
    所有之車牌號碼AV -7823號自用小客車停放於臺北市○○○
    路○段路側畫有紅線之禁止臨時停車處所。原處分機關爰依
    道路交通管理處罰條例第56條第1項第1款及違反道路交通管
    理事件統一裁罰基準及處理細則第43、44、67條規定各裁處
    異議人新臺幣（下同）900元。
二、異議意旨略以: 異議人所停放之處所，依臺北市交通管制工
    程處網站電腦資料顯示，該路段尚未列管為紅線禁停區○○
    ○○路段劃有紅線標線，但其紅線標線色差與道路交通標線
    設置規則標準未能一致，使異議人認為該路段紅線標線為私
    劃，實非異議人故意違規停車。且查，異議人嗣發現該處紅
    線標線已塗銷云云。
三、按「紅實線設於路側，用以禁止臨時停車。」，道路交通標
    誌標線號誌設置規則第149條第1項第5款定有明文。又按在
    禁止臨時停車處所停車，處600元以上1200元以下罰鍰，道
    路交通管理處罰條例第56條第1項第1款亦有明定。
四、訊據異議人坦承於96年11月20日11時59分許、96年11月22日
    13 時16分許，將其所有之車牌號碼AV -7823號自用小客車
    停放於臺北市○○○路○段路側畫有紅線之禁止臨時停車處
    所，惟矢口否認有何違規之行為，並辯稱: 經調閱交通管制
    工程處的網站，該處並沒有列管，且標線的顏色不一致，所
    以我懷疑是店家私劃的云云。惟查:
  (一)本件異議人於96年11月20日11時59分許、96年11月22日13時
    16分許，將其所有之車牌號碼AV -7823號自用小客車停放於
    臺北市○○○路○段路側畫有紅線之禁止臨時停車處所等情
    ，業據異議人坦承不諱，並有舉發照片二張在卷可稽，是異
    議人於設有紅線之禁止路段停車之違規事實，事證明確，洵
    堪認定。
  (二)異議人雖執上詞置辯。但查: 違規地點路側之紅實線係臺北
    市交通管制工程處依法所劃設一節，此有該處96年12月25
    日北市交工程字第09634866900號函在卷可按。是異議人主
    張係商家所私劃一節，即屬無據。異議人停車時既已發覺該
    路段之路側劃有紅實線，在其無法確認非合法劃設之情況，
    自應遵守交通安全規則之規定，不得於該處停車，豈能徒以
    其個人之猜測，作為免責之理由。是異議人上開所辯各節，
    均無可採。
  (三)綜合上述，本件異議人確有上述二次在設有禁止臨時停車標
    線之處所停車之違規行為。從而，原處分機關依前揭道路交
    通管理處罰條例第56條第1項第1款、違反道路交通管理事件
    統一裁罰基準及處理細則及違反道路交通管理事件統一裁罰
    標準表之規定，各裁處異議人罰鍰900元，核無違誤。本件
    異議人之異議為無理由，應予駁回。
據上論斷，應依道路交通案件處理辦法第19條，裁定如主文。
中    華    民    國    97    年    3     月    24    日
                  交通法庭    法  官  李桂英
上正本證明與原本無異。
如不服本裁定應於送達後5日內向本院提出抗告狀。
                              書記官  嚴君珮
中    華    民    國    97    年    3     月    25    日


司法院資訊處製作；財團法人民間司法改革基金會備份。
